# 企业执行企业会计制度时的编制基础

提问人：胖胖彤 时间：2010-08-26 10:01:31
审计报告“报表编制基础”中，许多报告描述为“按照企业会计准则和《企业会计制度》的规定编制财务报表”； 但有人提出，企业会计准则和《企业会计制度》不能同时执行。 不太明白？

回答人：chenyiwei
这涉及到对“企业会计准则”定义和范围的理解问题。因为 2006 年之前发布的 16 项具体会计准则也称为“企业会计准则”。其中， 1998年及之前发布的收入、关联方关系及其交易的披露、建造合同、中期财务报告四项具体准则已经被《财政部关于公布废止和失效的财政规章和规范性文件目录（第十批）的决定》（财政部令第 48 号）宣布为废止；其余 12 项，目前执行《企业会计制度》的企业仍应继续执行（债务重组、非货币性交易等准则还适用于目前仍在执行行业会计制度的企业）。 另外， 2002 年发布的存货、固定资产两项准则对《企业会计制度》进行了修订，例如未使用和不需用固定资产的折旧问题等，但这些修改并未体现于《企业会计制度》中。
所以，表述为“按照企业会计准则和《企业会计制度》的规定编制财务报表”也是可以接受的，关键是对“企业会计准则”的理解问题。